【裁判字號】    98,簡上,250
【裁判日期】    980527
【裁判案由】    傷害
【裁判全文】
臺灣高雄地方法院刑事判決             98年度簡上字第250號
上  訴  人  臺灣高雄地方法院檢察署檢察官
被      告  甲○○
上列上訴人因傷害案件，不服本院簡易庭民國98年3 月2 日97年
度審簡字第7361號第一審簡易判決（聲請簡易判決處刑案號：臺
灣高雄地方法院檢察署97年度偵字第31448 號），提起上訴，本
院管轄之第二審合議庭判決如下：
    主  文
上訴駁回。
    事實及理由
一、本件被告甲○○所犯為死刑、無期徒刑、最輕本刑為3 年以
    上有期徒刑以外之罪，其於本院審理程序進行中，就被訴事
    實為有罪之陳述，經審判長告知簡式審判程序之旨，並聽取
    當事人之意見後，本院合議庭裁定進行簡式審判程序，合先
    敘明。
二、本案經本院審理結果，認第一審簡易判決認事用法，均無違
    誤，量刑亦屬妥適，爰引用第一審簡易判決書記載之事實、
    證據及理由（如附件）。
三、檢察官上訴意旨雖以：被告於事後無悔意且未與告訴人達成
    任何和解，原判決僅判處拘役55日，量刑顯屬過輕為由，依
    告訴人之請求上訴，請求將原判決撤銷，更為適當之判決等
    語。然而量刑輕重，係屬事實審法院得依職權自由裁量之事
    項，苟已斟酌刑法第57條各款所列情狀而未逾越法定刑度，
    不得遽指為違法。又關於刑之量定及易科罰金之折算標準，
    係實體法上賦予法院得為自由裁量之事項，倘其未有逾越法
    律所規定之範圍，除顯有失出失入等科罰與罪責不相當之情
    形外，應予尊重，不得任意加以指摘（最高法院72年度臺上
    字第6696號、75年度臺上字第7033號判例意旨參照）。查原
    審已審酌被告不思以理性方式解決糾紛，竟對告訴人乙○○
    實施傷害犯行，致告訴人受有上述傷害，殊非可取，迄今亦
    未與告訴人和解，惟念其犯後坦承犯行，態度尚可，並斟酌
    告訴人所受傷害之程度等一切具體情狀為謹慎之裁量，並無
    違法或顯然失出失入各情，亦無何科罰與罪責不相當或有違
    比例原則之瑕疵可指，檢察官循告訴人之請求提起上訴，指
    摘原審法院量刑過輕，為無理由，應予駁回。
四、據上論斷，應依刑事訴訟法第455 條之1 第1 項、第3 項、
    第368 條、第373 條，第273 條之1 第1 項，判決如主文。
本案經檢察官林妙蓁到庭執行職務。
中    華    民    國    98    年    5     月    27    日
                    刑事第一庭  審判長  法  官  蔡國卿
                                        法  官  王淑惠
                                        法  官  張琬如
以上正本證明與原本無異。
不得上訴。
中    華    民    國    98    年    5     月    27    日
                                        書記官  劉甄庭
附錄本判決論罪之法條：
中華民國刑法第277條第1項
（普通傷害罪）
傷害人之身體或健康者，處 3 年以下有期徒刑、拘役或 1 千元
以下罰金。


司法院資訊處製作；財團法人民間司法改革基金會備份。
